【裁判字號】    97,裁,5208
【裁判日期】    971128
【裁判案由】    營業稅
【裁判全文】
最  高  行  政  法  院  裁  定
                                      97年度裁字第5208號
上  訴  人  甲○○
參  加  人  榮勝機械工程股份有限公司
代  表  人  乙○○
被 上訴 人  財政部臺灣省北區國稅局
代  表  人  陳文宗
上列當事人間營業稅事件，上訴人對於中華民國95年10月3日臺
北高等行政法院95年度訴字第583號判決，提起上訴，本院裁定
如下：
    主  文
上訴駁回。
上訴審訴訟費用由上訴人負擔。
    理  由
一、按對於高等行政法院判決之上訴，非以其違背法令為理由，
    不得為之，行政訴訟法第242條定有明文。依同法第243條第
    1項規定，判決不適用法規或適用不當者，為違背法令；而
    判決有同條第2項所列各款情形之一者，為當然違背法令。
    是當事人對於高等行政法院判決上訴，如依行政訴訟法第24
    3條第1項規定，以高等行政法院判決有不適用法規或適用不
    當為理由時，其上訴狀或理由書應有具體之指摘，並揭示該
    法規之條項或其內容；若係成文法以外之法則，應揭示該法
    則之旨趣；倘為司法院解釋或本院之判例，則應揭示該判解
    之字號或其內容。如以行政訴訟法第243條第2項所列各款情
    形為理由時，其上訴狀或理由書，應揭示合於該條項各款之
    事實。上訴狀或理由書如未依此項方法表明，或其所表明者
    與上開法條規定不合時，即難認為已對高等行政法院判決之
    違背法令有具體之指摘，其上訴自難認為合法。
二、本件上訴人未依行為時營業稅法第35條第1項規定申請營業
    登記，涉嫌於民國87年2月至92年10月間經營榮勝機械工程
    股份有限公司（下稱榮勝公司）承包工程業務，銷售額合計
    新臺幣（下同）27,957,368元，經法務部調查局新竹市調查
    站（下稱新竹市調站）查獲，並於92年9月25日訪談上訴人
    製作調查筆錄在案，嗣後以93年6月23日竹法字第093737052
    30號函報被上訴人，並經被上訴人審理違章事實成立，除核
    定補徵營業稅額1,397,868元，並按所漏稅額依行為時營業
    稅法第51條第1款規定處3倍之罰鍰計4,193,600元（計至百
    元止）。上訴人不服，循序提起本件本件行政訴訟，經原審
    法院駁回其訴。其上訴意旨略以：原審判決既以上訴人於新
    竹市調站之誘導式筆錄為據，而認定上訴人有承包榮勝公司
    之事實，卻又以上訴人於臺灣新竹地方法院檢察署所為證言
    不實在，而據以否定上訴人有利於己之陳述，其採證方法前
    後不一，致事實認定有誤，其理由顯屬矛盾，而有判決不適
    用法則之違誤。又依社會通念，倘有年度之薪資所得扣繳憑
    單、管制員工勤務之出勤卡及為員工投保意外險等事證，當
    足以認定該員工確實受僱於該雇主而有僱傭關係，詎原審判
    決逕認上訴人與榮勝公司係承攬關係，實有悖論理及經驗法
    則，亦有判決不適用法則之違誤。本件係新竹市調站誤解稅
    捐文件之內容，所查扣之證據顯不足認定參加人違反稅捐稽
    徵法，故臺灣新竹地方法院檢檢署撤回起訴，然被上訴人昧
    於事實，卻仍以新竹市調站之筆錄而羅織入罪，補徵營業稅
    及處以罰鍰，其濫用權力、違法處理甚明，原審判決對於事
    實之認定不惟有誤，且判決理由顯有矛盾，有違論理及經驗
    法則之違法云云；惟查本件原審判決依調查證據所得而敘明
    ：上訴人主張伊係榮勝公司之受僱員工，由公司視工作需要
    授權由伊於施工地點鄰近僱用油漆、清潔、土木、泥水匠等
    臨時工執行作業；然實際上該工程合約書僅係榮勝公司內部
    之「工程指派單」，是榮勝公司為機械安裝工程進度管理之
    便所印製，實質上並非為承攬契約云云，自非可採。上訴人
    於新竹市調查站所作之筆錄，依筆錄內容觀之，上訴人除能
    作正常之供述外，其所供述之內容亦有筆錄內所提示之相關
    證物供佐證，若非上訴人故意虛構，否則即難認謂其上開筆
    錄內容與事實不符，是上訴人上開筆錄內容，並無不能採為
    證據之情形，上訴人稱之無證據能力，實無足採。且上訴人
    所稱榮勝公司負責人吳榮茂等3人經檢察官提起公訴後，固
    又經臺灣新竹地方法院檢察署檢察官撤回起訴，惟撤回起訴
    之主要理由係因榮勝公司在系爭年度申報營利事業所得稅時
    ，所申報之僱用人數、薪資總額，明顯低於國稅局綜合所得
    稅BAN給付清單內之僱用人數、薪資總額，榮勝公司無法從
    中逃漏稅捐，與本件上訴人未依行為時營業稅法第35條第1
    項規定申請營業登記，逕行銷售貨物而逃漏營業稅無涉；況
    該撤回起訴書內亦明白判斷上訴人與榮勝公司間為工程承包
    關係，未對上訴人為有利之認定。故本件係上訴人承攬榮勝
    公司之外包工程，而非受僱於榮勝公司。被上訴人以上訴人
    即屬以營利為目的之私營事業，其在國內銷售勞務，自應向
    主管稽徵機關申請營業登記，於所定時限內，開立統一發票
    交付買受人，並向主管稽徵機關申報銷售額、應納或溢付營
    業稅額，惟其未依規定辦理，被上訴人乃依同法第43條第1
    項第3款、第51條第1款及稅務違章案件裁罰金額或倍數參考
    表規定，依照查得之資料，核定補徵上訴人營業稅額並按所
    漏稅額，處3倍之罰鍰，於法並無不合等情論述甚詳。上訴
    意旨乃就原審取捨證據、認定事實之行使，指摘其為判決不
    適用法規、判決理由顯有矛盾，有違論理及經驗法則之違法
    ，而未具體表明合於不適用法規、適用法規不當、或行政訴
    訟法第243條第2項所列各款之情形，難認對該判決之如何違
    背法令已有具體之指摘。依首揭說明，應認其上訴為不合法
    。
三、據上論結，本件上訴為不合法。依行政訴訟法第249條第1項
    前段、第104條、民事訴訟法第95條、第78條，裁定如主文
中    華    民    國    97    年    11    月    28    日
                    最高行政法院第六庭
                        審判長法官  吳  明  鴻
                              法官  吳  慧  娟
                              法官  林  茂  權
                              法官  侯  東  昇
                              法官  黃  秋  鴻
以  上  正  本  證  明  與  原  本  無  異
中    華    民    國    97    年    11    月    28    日
                              書記官  吳  玫  瑩


司法院資訊處製作；財團法人民間司法改革基金會備份。
